【裁判字號】    90,自,215
【裁判日期】    900727
【裁判案由】    傷害等
【裁判全文】
臺灣高雄地方法院刑事判決                            九十年度自字第二一五號
    自  訴  人  丙○○
    自  訴  人  丁○○
    自訴代理人  陳里己律師
                蔡淑媛律師
                戊○○○○
    被      告  乙○○
    選任辯護人  柯尊仁
                涂啟夫
右列被告因傷害等案件，經自訴人提起自訴，甲○判決如左：
    主  文
乙○○以加害生命、身體、自由、名譽、財產之事，恐嚇他人致生危害於安全，處拘
役肆拾日，如易科罰金以參佰元折算壹日；又以加害生命、身體之事，恐嚇他人致生
危害於安全，處拘役肆拾日，如易科罰金以參百元折算壹日；應執行拘役柒拾日，如
易罰金以參佰元折算壹日；緩刑貳年。
被訴強制罪部分無罪。
    事  實
一、乙○○素行良好，未曾受有期徒刑以上刑之宣告。乙○○於民國（下同）八十三
    年間認識丙○○，雙方進而同居，八十八年十二月二十二日，丙○○生子黃筠唐
    後。雙方分手，詎乙○○竟於九十年三月十一日七時許，打電話至丙○○處，向
    丙○○嚇稱：只要他高興，要做出任何威脅楊女之手段、行為；將至楊女工作場
    所，毀謗楊女之名譽，且不管工作場所更換與否，一律騷擾威脅到底；將對楊女
    之胞姐做出更嚴重之妨害名譽事件，加重胞姐與家人之精神損害等語，以加害生
    命身體、名譽、自由、名譽、財產之事恐嚇丙○○，致使丙○○心生畏懼，危害
    於安全。同日晚間之稍後時間，丙○○之姐夫去電詢問黃某，為何以油漆潑灑丁○○之小吃店，導至乙○○更加不悅，竟另行起意，於當晚深夜某時，乙○○又
    打電話給丙○○，聲稱：要槍擊丙○○之姐夫，以加害他人之生命、身體、自由
    、名譽、財產之事恐嚇丙○○，致使丙○○更加恐懼，危害於丙○○之安全。
二、案經丙○○提起自訴。
    理  由
甲、有罪部分：
一、訊據被告乙○○對於右揭犯行坦承不諱，核與自訴人丙○○指述之情節相符，復
    有錄音帶二捲及其譯文在卷可稽，事證明確，被告上開犯行堪予認定，依應予依
    法論科。
二、核被告二次恐嚇行為所為，均係刑法第三百零五條之恐嚇罪。被告第二次恐嚇行
    為，係因被害人丙○○姊夫去電被告乙○○，被告乙○○始再打電話恐嚇被害人
    丙○○，顯係另行起意，自訴意旨認被告係連續恐嚇被害人丙○○，尚有未洽。
    爰審酌被告係因雙方感情及子女問題始犯此罪行，犯後能坦承犯行，態度良好，
    且已與被害人丙○○達成和解，有和解書乙份在卷可考，並其他一切情狀，分別
    量處拘役四十日，並定其應執行刑，及就所處之刑及定執行刑部分，均諭知易科
    罰金之折算標準，以示懲儆。又被告未曾受有期徒刑以上刑之宣告，有臺灣高等
    法院被告全國前案紀錄表乙紙在卷可參，犯後能坦承犯行，態度良好，並且與被
    害人丙○○達成和解，已如前述，其經此次論罪科刑之宣告後，當知所警惕而無
    再犯之虞，甲○認所宣告之刑以暫不執行為適當，併予宣告緩刑二年，以啟自新
    。
乙、無罪部分：
一、自訴意旨另以：被告乙○○因與自訴人丙○○起衝突毆打丙○○後仍不罷休（已
    撒回自訴），又基於使丙○○之姐即自訴人丁○○之小吃店不能營養之犯意，於
    同日下午三至四時許，攜帶油漆至高雄市○○區○○街一○二號，丁○○所經營
    之小吃店潑灑，致使丁○○之小吃店不能營業，以強暴方法妨害丁○○行使營業
    之權利，因認被告此部分涉有刑法第三百零四條之強制罪嫌云云。
二、按犯罪事實應依證據認定之，無證據不得推定其犯罪事實；又不能證明被告犯罪
    者，應諭知無罪之判決；自訴程序，除本章有特別規定外，準用第二百四十六條
    、第二百四十九條及前章第二節、第三節關於公訴之規定；刑事訴訟法第一百五
    十四條、第三百零一條第一項、第三百四十三條分別定有明文。所謂證據，須適
    於為被告犯罪事實之證明者，始得採為斷罪資料，如未能發現相當證據，或證據
    不足以證明，自不能以推測或擬制之方法，以為裁判基礎。又告訴人之告訴，係
    以被告受刑事訴追為目的，是其陳述是否與事實相符，仍應調查其他證據以資審
    認（最高法院五十三年台上字第二七五○號、四十年台上字第八十六號、五十二
    年台上一三○○判例參照）。自訴人之自訴事實自仍應調查其他證據以資審認。
三、次按強制罪係以強暴、脅迫使人行無義務之事或妨害人行使權利者為其構成要件
    ；刑法第三百零四條定有明文。所謂使人行無義務之事或妨害他人行使權利，係
    以行為人以強暴或脅迫而為之強制行為必須造成被害人被強制之狀態，且被害人
    係在此等被強制之狀態下，造成被迫而行無義務之事，或其權利之行使遭受妨害
    等行為之結果，始足以構成本罪；行為人之強制行為與強制結果之間必須具有因
    果關係與客觀歸責，始有可能成立本罪。本件自訴人固舉照片三張證明被告於九
    十年三月十一日下午三至四時許，基於使自訴人丁○○之小吃店不能營業之犯意
    攜帶油漆至高雄市○○區○○街一○二號丁○○所經營之小吃店潑灑，致使丁○○之小吃店不能營業，以強暴方法妨害丁○○行使營業之權利云云；惟查自訴人
    丁○○所舉上開照片三張等所顯示者僅係以漆「噴」於「鐵門上」不具「內容」
    （「亂塗」），足見自訴人自訴被告是日攜帶油漆至丁○○所經營之小吃店「潑
    灑」等語顯與事實不符；次查被告自始否認有妨害自訴人丁○○之小吃店繼續經
    營之不法犯意，且依常理推斷自訴人丁○○每日於小吃店開始營業前，係將該三
    扇「鐵門」拉開，申言之，上開鐵門縱經他人「噴」上油漆，唯對於自訴人丁○○開張營業行使權利等行為並無妨害，或不雅觀（因未被客戶見及）等情可言，
    足証被告縱曾於自訴人丁○○所經營之小吃店之鐵門「噴」漆，於客觀之事實上
    並無造成妨害自訴人丁○○每日經營小吃店等行使權利之結果，是依前揭法條及
    說明，自訴人丁○○自訴被告有強制罪等犯行，依法洵屬無據。此外復查無其他
  任何積極事證足認被告有強制行為，則依首揭說明，自應為無罪之諭知。
丙、據上論斷，應依刑事訴訟法第三百四十三條、第二百九十九條第一項前段、第三
    百零一條第一項、刑法第三百零五條、第四十一條第一項、第五十一條第六款、
    第七十四條第一款、罰金罰鍰提高標準條例第一條前段、第二條，判決如主文。
中      華      民      國      九十      年      七    月    二十七    日
                                  臺灣高雄地方法院刑事第六庭
                                      法  官  張世賢
右正本證明與原本無異。
如不服本判決，應於判決送達後十日內，向甲○提出上訴狀。
                                      書記官  蔡琬玲
中      華      民      國      九十      年      七    月    二十七    日
附錄所犯法條：
中華民國刑法第三百零五條
 (恐嚇危害安全罪)
以加害生命、身體、自由、名譽、財產之事，恐嚇他人致生危害於安全者
，處二年以下有期徒刑、拘役或三百元以下罰金。


司法院資訊處製作；財團法人民間司法改革基金會備份。
